臺灣士林地方法院刑事裁定
111年度單禁沒字第346號
聲  請  人  臺灣士林地方檢察署檢察官
被      告  張慧珊




上列被告因違反毒品危害防制條例案件（110年度毒偵字第1652
號），經檢察官聲請單獨宣告沒收（111年度聲沒字第293號），
本院裁定如下：
    主  文
扣案如附表所示之物沒收銷燬之。
    理  由
一、聲請意旨略以：被告張慧珊於民國109年5月2日2時51分許（
    聲請書誤載為109年4月30日18、19時許），因涉持有、施用
    第二級毒品案件，在臺北市大同區市民大道下環河北路閘道
    口，違警查獲持有、施用第二級毒品甲基安非他命，經聲請
    人以本案施用時間在另案執行觀察、勒戒及強制戒治之前，
    經臺灣士林地方檢察署檢察官以110年度毒偵字第1652號為
    不起訴處分確定，而該案查扣之第二級毒品甲基安非他命（
    毛重1.2570公克、淨重0.9740公克、驗餘淨重0.9738公克）
    ，經送檢驗出第二級毒品甲基安非他命成分，屬違禁物，爰
    依刑法第38條第1項、第40條第2項、毒品危害防制條例第18
    條第1項前段規定，聲請宣告沒收銷燬等情。
二、按單獨宣告沒收由檢察官聲請違法行為地、沒收財產所在地
    或其財產所有人之住所、居所或所在地之法院裁定之。刑事
    訴訟法第455條之34定有明文。查本件被告住所位於新北市
    汐止區，有個人戶籍資料附卷可稽，係在本院管轄區域內，
    是聲請人向本院提出單獨宣告沒收之聲請，於法並無不合，
    合先敘明。
三、按違禁物或專科沒收之物得單獨宣告沒收；查獲之第二級毒
    品及專供製造或施用第二級毒品之器具，不問屬於犯罪行為
    人與否，均沒收銷燬之，刑法第40條第2項及毒品危害防制
    條例第18條第1項前段分別定有明文。而依毒品危害防制條
    例第18條第1項規定，得諭知沒收並銷燬之者，以查獲之毒
    品及專供製造或施用毒品之器具為限，固不及於毒品之外包
    裝、吸食器及分裝匙等工具；然若毒品本身已經微量附著器
    具內，無從析離，該器具自應隨同毒品一併沒收銷燬（最高
    法院94年度台上字第6213號判決意旨參照）。
四、經查：.
  ㈠被告坦承於109年4月30日某時許，在新北市汐止區住家房間
    內，以將甲基安非他命置於玻璃球吸食器內燒烤，吸食其產
    生之煙霧之方式，施用第二級毒品甲基安非他命1次，嗣於1
    10年5月2日2時51分許，在臺北市大同區市民大道環河北路
    閘道口為警查獲，並在被告搭乘之車牌號碼000-0000號租賃
    小客車內中央排檔靠近副駕駛座處，當場查扣第二級甲基安
    非他命1包（如附表所示），鑑定後檢出第二級毒品甲基安
    非他命成分等情，有自願受搜索同意書、臺北市政府警察局
    保安警察大隊搜索扣押筆錄、扣押物品目錄表及查獲涉嫌毒
    品危害防制條例毒品初步鑑驗報告單及照片黏貼紀錄表、臺
    北市政府警察局士林分局偵查隊扣押物品清單、扣押物品照
    片、臺北市政府警察局大同分局109年5月24日北市警同分刑
    字第1093008972號函暨附件交通部民用航空局醫務中心109
    年5月12日航藥鑑字第0000000號毒品鑑定書可參【臺灣士林
    地方檢察署109年度毒偵字第826號卷（下稱毒偵826卷）第2
    3至25、27至29、44、45頁】，而被告於為警查獲日所採集
    之尿液，經送台灣尖端先進生技醫藥股份有限公司以酵素免
    疫分析法（EIA）初步檢驗，復以氣相層析質譜儀（GC/MS）
    確認檢驗結果，安非他命、甲基安非他命均呈現陽性反應，
    有該公司109年5月19日濫用藥物檢驗報告可稽（毒偵826卷
    第47頁），然被告前因施用第二級毒品甲基安非他命，經本
    院以109年度毒聲字第201號裁定令入勒戒處所觀察勒戒後，
    認有繼續施用毒品之傾向，復經本院以110年度毒聲字第183
    號裁定令入戒治處所施以強制戒治，嗣經臺灣高等法院以11
    0年度聲再字第164號裁定重新審理，並駁回強制戒治之聲請
    ，於110年4月9日停止戒治釋放出所，由臺灣士林地方檢察
    署檢察官於110年7月21日以110年度毒偵字第1652號為不起
    訴處分確定，亦有臺灣高等法院被告前案紀錄表可參，足認
    被告自白與事實相符，堪予採信。
  ㈡又上開扣案如附表所示之物，既經鑑定含有第二級毒品甲基
    安非他命成分，且已附著於毒品外包裝袋及吸食器等物上而
    無法析離，應將之整體視為毒品，足認該等扣案物確屬毒品
    危害防制條例第2條第2項第2款所列之第二級毒品，為禁止
    持有之違禁物無誤，依前揭規定及說明，聲請人就附表所示
    之扣案物聲請單獨宣告沒收銷燬，即屬有據，應予准許。至
    上開供取樣化驗之第二級毒品甲基安非他命，因業已驗畢用
    罄不復存在，自無從諭知沒收銷燬，附此敘明。
五、依刑事訴訟法第455條之36第2項，毒品危害防制條例第18條
    第1項前段，刑法第40條第2項，裁定如主文。
中　　華　　民　　國　　111 　年　　9　　月　　12　　日
                  刑事第七庭  法  官  吳佩真
以上正本證明與原本無異。
如不服本裁定應於送達後5日內向本院提出抗告狀。
                              書記官  黃婕宜
中　　華　　民　　國　　111 　年　　9　　月　　12　　日
附表：
編號  應沒收銷燬之物  備註   1              甲基安非他命1包【毛重1.2570公克（含1袋1標籤），淨重0.9740公克，取樣0.0002公克，餘重0.9738公克】 臺灣士林地方檢察署109年度毒保字第446號